# Pablo Andrés Ríos Ramírez

Rut: 18.248.767-8.

Fecha de nacimiento: 7 de diciembre de 1992

Nacionalidad: chilena.

Domicilio: Mar de las Antillas 3689, Conchalí.

Correo: pa.riosramirez@gmail.com

Teléfono: +569 7849 6719



## >> Perfil Profesional

Titulado de Técnico Profesional en Programación Computacional en el Instituto CIISA, actualmente estudiante de Ingeniería en ejecución en Informática en la misma casa académica, con más de 1 año de experiencia en el desarrollo de aplicaciones Java Web.

Profesional con experiencia y conocimientos en el manejo de Maven, JasperReport, integraciones de WebServices, HtmlUnit, Bootstrap, Jauery, no obstante se especializa en back-end en Java.

#### >> Conocimientos técnicos

- Lenguajes de programación: Java y JavaScript.
- IDE'S: Netbeans y STS (Spring Tools Suite).
- Sistemas Operativos: Microsoft Windows y Linux (Ubuntu).
- Frameworks: Spring Boot, Spring JPA y Spring MVC.
- Tecnologías Persistencia: JDBC e Hibernate.
- Base de datos: MySQL y MariaDB.
- Web: JSP, DHTML (HTML, JavaScript, CSS), HightCharts, XML, AJAX, Jquery y Bootstrap.
- Otros: Maven, HtmlUnit, JasperReport y Git.

### >> Formación Académica

Instituto Profesional "CIISA"

Ingeniería en ejecución en Informática.

2018 – Actualmente

Técnico Profesional en Programación Computacional.

2014 - 2017

Liceo Industrial "Vasco Núñez de Balboa"

Técnico Nivel Medio en Electrónica.

2007 - 2012

# >> Experiencia Laboral

2018, Freelancer

#### **Desarrollador Web**

Se efectúan modificaciones y update con Framework Spring a software hotelero hecho con Java, realizando diversas modificaciones en la capa de negocio, acceso a datos y seguridad de data.

Framework Spring, Lenguaje Java 8 con Metodología tradicional y Estructura Multicapa.

#### **Funciones:**

- Modificaciones en Front-end para responsive usando Bootstrap.
- Modificaciones en la capa negocio del software.
- Se realiza capa repositorio con Hibernate.
- Se modifica para accesos restringidos de usuarios a través de Spring Security.
- Se usa Spring MVC para capa Controller.
- Se realiza modulo API Rest con Spring Data Rest.
- Realización de módulo de informes del aplicativo con JasperReport.

2017 - 2018, Soluciones "Expert Choice S.A."

# **Analista Programador**

Se realizan diversas funciones de desarrollo, entre estas, el principal fue el inicio de un aplicativo para un cliente interno, que prestaría servicios ERP a terceros.

Lenguaje Java 8 con Metodología Prototipado y Estructura Multicapa.

#### **Funciones:**

- Análisis y diseño Front- end (DHTML, Bootstrap y JSP) de aplicativo.
- Modelamiento y modificaciones de base de datos en MySQL y DB2.
- Codificación de módulo de estadísticas de uso.
- Modificación de diversas reglas de negocio.
- Integraciones con Web Services Bureaus (Transunion, Equifax y Sinacofi).
- Extracción de data de páginas web a través de HtmlUnit.
- Realización de módulo de Ratios Financieros (Muestreo y configuración de bureau).
- Codificación de módulo CRM.
- Codificación de árbol decisional (Answer Tree Business) en el back-end del módulo CRM.
- Realización de gráficos para Dashboard a través de librería HightCharts.

2012 – 2013, Empresa de Seguridad "Patroll S.A."

Jefe de Dpto. Electrónica

## >> Referencias

Encargado de Proyecto Freelance **Jonathan Pereira** +569 5348 0988 jonathan.pereira.ing@gmail.com Ex Subgerente Operaciones Expert Choice **Elmo Fernández** +569 6155 0092 efernandez.info@gmail.com